【裁判字號】    99,交聲,825
【裁判日期】    990226
【裁判案由】    聲明異議
【裁判全文】
臺灣臺中地方法院交通事件裁定         99年度交聲字第825號
原處分機關  交通部公路總局臺中區監理所
異  議  人  甲○○
即受處分人
上列異議人即受處分人因違反道路交通管理處罰條例案件，對於
交通部公路總局臺中區監理所民國99年1月5日所為之裁決（中監
違字第裁60-1G0000000號違反道路交通管理事件裁決書），聲明
異議，本院裁定如下：
    主    文
異議駁回。
    理    由
一、原處分機關略以：異議人即受處分人甲○○（以下稱受處分
    人）所有車牌號碼X3-6552號自用小客車，於民國（下同）
    98年5月20日17時45分許，停放在臺中市○○路（博館路-中
    港路）之道路收費停車處所，因不依規定繳費，經臺中市政
    府交通處予以催繳後，仍不依規定繳費，臺中市政府交通處
    乃依道路交通管理處罰條例第56條第2項規定以府交停字第1
    G0000000號舉發違反道路交通管理事件通知單逕行舉發，嗣
    因受處分人逾應到案日期，未依規定自動繳納罰鍰或到案聽
    候裁決，原處分機關遂於99年1月5日以中監違字第裁60-1G0
    000000號裁決書，依「在道路收費停車處所停車經催繳不依
    規定繳費」之違規事實，裁處受處分人違反道路交通管理處
    罰條例第56條第2項，處罰鍰新臺幣（下同）300元，逾期則
    依裁決書處罰主文規定裁處，於法並無不合等語。
二、受處分人則以：先前罰單所寄達之地為4年前所租賃之地址
    ，本人早已遷離該址多年，且房東也並不知伊搬到何處，所
    寄之罰單根本沒有寄達伊手上，催繳之說根本為無稽之談，
    為此聲明異議等語。
三、按受處分人不服道路交通管理處罰條例第8條所定主管機關
    所為之處罰，得於接到裁決書之翌日起20日內，向管轄地方
    法院聲明異議；又依道路交通管理處罰條例第87條規定向管
    轄法院聲明異議之期間，自裁決送達之翌日起算，並得依法
    扣除在途期間及聲請回復原狀；又聲明異議，應以司法狀紙
    ，敘述異議之理由，提出於原處分機關為之；又交通法庭認
    聲明異議不合法律上之程式或其異議權已經喪失者，應以裁
    定駁回之，但其不合法律上之程式可補正者，應先定期命為
    補正，逾期不補正者，即予駁回，道路交通管理處罰條例第
    87條第1項、道路交通案件處理辦法第12條、第13條前段、
    第18條分別定有明文。次按處理違反道路交通管理事件，有
    關文書送達之程序，依行政程序法之規定；又送達，於應受
    送達人之住居所、事務所或營業所為之；又於應送達處所不
    獲會晤應受送達人時，得將文書付與有辨別事理能力之同居
    人、受僱人或應送達處所之接收郵件人員，違反道路交通管
    理事件統一裁罰標準及處理細則第5條及行政程序法第72條
    第1項前段、第73條第1項分別定有明文；又受公寓大廈管理
    委員會僱用之管理員，其所服勞務包括為公寓大廈住戶接收
    文件者，性質上應屬全體住戶之受僱人，‧‧‧郵政機關之
    郵差送達文書於住居所、事務所或營業所，不獲會晤應受送
    達人，而將文書付與上開公寓大廈管理員者，為合法送達，
    至該管理員何時將文書轉交應受送達人，對已生之合法送達
    效力不受影響，最高法院90年度臺抗字第86號亦著有裁判可
    資參照。故違反道路交通管理事件裁決書，自應由原處分機
    關依上開規定送達受處分人，始為合法。
四、經查受處分人所有車牌號碼X3-6552號自用小客車，於98年5
    月20日17時45分許，停放在臺中市○○路（博館路-中港路
    ）之道路收費停車處所，因不依規定繳費，經臺中市政府交
    通處予以催繳後，仍不依規定繳費，臺中市政府交通處乃依
    道路交通管理處罰條例第56條第2項規定以府交停字第1G000
    0000號舉發違反道路交通管理事件通知單逕行舉發，嗣因受
    處分人逾應到案日期，未依規定自動繳納罰鍰或到案聽候裁
    決，原處分機關遂於99年1月5日以中監違字第裁60-1G00000
    00號裁決書，依「在道路收費停車處所停車經催繳不依規定
    繳費」之違規事實，裁處受處分人違反道路交通管理處罰條
    例第56條第2項，處罰鍰300元，逾期則依裁決書處罰主文規
    定裁處等情，此有臺中市政府交通處98年8月24日府交停字
    第1G0000000號舉發違反道路交通管理事件通知單、臺中市
    政府公有停車場繳費通知單存根聯、臺中市政府送達證書2
    紙、交通部公路總局臺中區監理所99年1月5日中監違字第裁
    60-1G0000000號違反道路交通管理事件裁決書附卷可稽。次
    查上開裁決書業經原處分機關於99年1月6日送達至受處分人
    之住所即臺中市○區○○路三段8號6樓之13，有交通部公路
    總局臺中區監理所送達證書1紙附卷可稽，且觀之該送達證
    書，係由受處分人住所之惠宇世紀願景管理中心管理員楊心
    信代為收受，自已生合法送達之效力，是受處分人倘對原處
    分機關上開裁決書不服，自應於收受該裁決書之翌日即99年
    1月7日起20日內提出異議，又原處分機關交通部公路總局臺
    中區監理所係位於臺中縣大肚鄉○○路○段2號，是依法院訴
    訟當事人在途期間標準第2條、第4條第1項第2款之規定，本
    件受處分人聲明異議之期間，除自收受送達之翌日即99年1
    月7日起算20日，並應加計在途期間3日，惟受處分人竟遲至
    99年2月1日始向原處分機關聲明異議，有原處分機關在其上
    蓋有收文章戳之受處分人聲明異議狀附卷可稽，其異議顯逾
    前開20日法定期限（含在途期間3日），且無從命其補正。
    從而本件異議為不合法律上之程式，揆諸首揭規定，應予駁
    回。
五、據上論斷，應依道路交通管理處罰條例第87條第2項、道路
    交通案件處理辦法第18條前段，裁定如主文。
中    華    民    國    99    年    2     月    26    日
                  刑事第九庭    法  官  朱光國
上正本證明與原本無異。
如不服本裁定，應於送達後五日內，向本院提出抗告狀。
                                書記官  巫偉凱
中    華    民    國    99    年    2     月    26    日

司法院資訊處製作；財團法人民間司法改革基金會備份。
